臺灣新竹地方法院刑事宣示判決筆錄　　　 94年度易字第471號
公 訴　 人　臺灣新竹地方法院檢察署檢察官
被　　　告　庚○○
指定辯護人　本院公設辯護人乙○○
上列被告因竊盜案件，檢察官提起公訴（九十四年度偵字第二六
三一號）後，聲請改依協商程序而為判決，本院於中華民國九十
四年十月十四日下午五時在本院刑事第八法庭宣示判決，出席職
員如下：
法官起立朗讀判決主文、犯罪事實要旨、處罰條文，及告以上訴
限制、期間並提出上訴狀之法院，且諭知記載其內容：
一、主  文：
    庚○○連續攜帶兇器竊盜，處有期徒刑捌月。緩刑貳年。扣
    案鉗子壹支、螺絲起子壹支，均沒收。
    庚○○應捐款新臺幣貳萬元予檢察官指定之財團法人臺灣更
    生保護會新竹分會。
二、犯罪事實要旨：
    庚○○基於意圖為自己不法所有之概括犯意，為下列竊盜犯
    行：
    (一)於民國九十四年三月五日凌晨一時許，在新竹縣芎林鄉○
      ○路七號前，見陳炎地所有、己○○使用之車號ＫＨ─０
      七八一號自用小客車停放於路旁，乃持其所有足供兇器使
      用之鉗子、螺絲起子各一支，竊取懸掛於上開自用小客車
      上之車牌二面，得手後將之改懸於其妻戊○○所有、其使
      用之車號二０七九─ＫＰ號之自用小客車後，庚○○旋承
      上意圖為自己不法所有之概括犯意，於同日凌晨二時許，
      駕駛上開改懸掛ＫＨ─０七八一號車牌之自用小客車，至
      新竹縣新埔鎮下寮里下坊寮五十四號新竹楓溫泉會館，以
      投宿為由進入該會館二０二號房內，持其所有上開螺絲起
      子竊取該房內ＢＥＮＱ廠牌三０型液晶電視一臺，得手後
      將液晶電視藏放於上開小客車內載回其位於新竹縣芎林鄉
      ○○村○鄰○○街五二三號住處使用，ＫＨ─０七八一號
      車牌則放在該住處車庫；
    (二)其復承上竊盜概括犯意，於九十四年五月二日晚上十時許
      ，在新竹縣竹北市○○路○段八七七號前，見丁○○使用
      之車號ＬＵ─一四三一號自用小客車停放於路旁，乃持其
      所有上開兇器鉗子、螺絲起子各一支，竊取上開自用小客
      車上之車牌二面，得手後將之改懸掛於其使用之車號二０
      七九─ＫＰ號自用小客車，旋承上竊盜概括犯意，於同日
      晚上十一時許，駕駛已改懸掛ＬＵ─一四三一號車牌之上
      開自用小客車，至新竹楓溫泉會館，以投宿為由進入該會
      館二０五號房內，以同樣手法持螺絲起子竊取該房內ＢＥ
      ＮＱ廠牌三０型液晶電視一臺，得手後搬運時不慎將該液
      晶電視摔壞，乃棄置於新竹縣芎林鄉○○路大橋下而滅失
      ，竊得之ＬＵ─一四三一號車牌則丟棄在快速道路的高架
      橋下；
    (三)庚○○復承上概括犯意，於九十四年五月九日下午五時許
      ，在新竹縣湖口鄉○○村○○○鄰○○○路一一一號前，
      見丙○○使用之車號Ｒ三─七九一三號自用小客車停放於
      路旁，復持其所有上開兇器鉗子、螺絲起子各一支，竊取
      該自用小客車之車牌二面，得手後將之改懸於自己所使用
      之車號二０七九─ＫＰ號自用小客車後，旋承上竊盜概括
      犯意，於同日晚上八時三十分許，駕駛已改懸掛Ｒ三─七
      九一三號車牌之上開自用小客車，至新竹楓溫泉會館，以
      投宿為由進入該會館二０九號房內，持其所有兇器螺絲起
      子竊取該房內ＢＥＮＱ廠牌三０型液晶電視一臺，得手後
      置於駕駛之上開小客車內，正欲駛離時，為新竹楓溫泉會
      館工作人員甲○○發現有異報警查獲。經警在其所駕駛之
      自小客車上扣得液晶電視一臺、Ｒ三─七九一三號車牌二
      面，並經其帶同至住處起出液晶電視一臺、ＫＨ─０七八
      一號車牌二面、至快速道路起點高架橋下起出ＬＵ─一四
      三一號車牌一面（車牌、液晶電視均已發還失主）。
三、處罰條文：
    刑法第三百二十一條第一項第三款。
四、扣案物之沒收：
    扣案鉗子一支、螺絲起子一支（九十四年度保管字第一一四
    六號，扣押物品清單見九十四年度偵字第二六三一號卷第六
    十一頁），係被告所有供犯本件竊盜犯行所用之物等情，經
    被告供述在卷，均應依刑法第三十八條第一項第二款諭知沒
    收。
五、被告除已賠償被害人丁○○、新竹楓溫泉會館，經被害人丁
    ○○、新竹楓溫泉會館人員甲○○到庭陳明無誤外，並已捐
    款新臺幣二萬元予檢察官指定之財團法人臺灣更生保護會新
    竹分會，有被告提出之郵政跨行匯款申請書一紙附卷可稽，
    附此敘明。
六、協商判決除有刑事訴訟法第四百五十四條之四第一項第一款
    於本訊問程序終結前，被告撤銷協商合意或檢察官撤回協商
    聲請者；第二款被告協商之意思非出於自由意志者；第四款
    被告所犯之罪非第四百五十五條之二第一項所定得以協商判
    決者；第六款被告有其他較重之裁判上一罪之犯罪事實者；
    第七款法院認應諭知免刑或免訴、不受理者情形之一，及違
    反同條第二項「法院應於協商合意範圍內為判決；法院為協
    商判決所科之刑，以宣告緩刑或二年以下有期徒刑、拘役或
    罰金為限」之規定者外，檢察官與被告均不得上訴。
七、如有前項得上訴之情形，得自收受宣示判決筆錄送達之日起
    十日內，向本院提出上訴書狀，上訴於第二審法院。
中　　華　　民　　國　　94　　年　　10　　月　　14　　日
                  臺灣新竹地方法院刑事第三庭
                      書  記  官  吳尚文
                      法      官  黃美盈
以上正本證明與原本無異。
中　　華　　民　　國　　94　　年　　10　　月　　17　　日
                      書  記  官  吳尚文
附錄本案論罪科刑法條：
中華民國刑法第三百二十一條第一項第三款
犯竊盜罪而有左列情形之一者，處六月以上、五年以下有期徒刑
：
三  攜帶兇器而犯之者。
